臺灣宜蘭地方法院民事判決　　　　　　　　　　　　　　　九十三年度親字第七號
　　原　　　告　乙○○
　　被　　　告　乙○○之女
　　兼法定代理
　　人　　　　　甲○○
　　　　　　　　　　　　　　二.
當事人間否認子女事件，本院於九十三年九月十五日言詞辯論終結，判決如下：
    主      文
確認被告乙○○之女 (民國九十二年七月十日生)非原告自被告甲○○受胎所生之婚
生女。
訴訟費用由被告負擔。
    事      實
甲、原告方面：
一、聲明：如主文所示。
二、陳述：緣原告與被告甲○○於民國 (下同)七十八年十一月二十六日結婚，嗣於
    九十二年九月九日經法院判決離婚確定，婚姻關係存續中，原告於九十二年七月
    十日生下一女即被告乙○○之女，惟被告甲○○於提起離婚訴訟時，即自稱原告
    於八十八年十一月十七日即離家出走，而依民法受胎期間之計算，乙○○之女受
    胎期間應係在九十二年一月十日至九十一年九月十一日間，此一期間，原告與被
    告甲○○並無同居之事實，則乙○○之女自不可能係自被告甲○○受胎，爰依民
    事訴訟法第五百八十九條規定，訴請判令如聲明。
三、證據：提出出生證明書乙份、
乙、被告方面：被告未於最後言詞辯論期日到場，據其前言詞辯論期日到場所為陳述
    如下：小孩不是被告的，原告自八十八年十一月十七日起就沒有與被告住在一起
    。
丙、本院依職權囑託法務部調查局鑑定原告與被告之血緣關係。
    理      由
一、本件原告主張其與被告甲○○本係夫妻，嗣後經法院於九十二年七月二十八日判
    決離婚確定，惟婚姻關係存續中之九十二年七月十日，原告生有一子即被告乙○
    ○之女之事實，業據其提出
    本等件為憑，自堪信為真實。又原告主張其與被告甲○○於八十八年十一月十七
    日後即行分居，迄今未曾再同居，被告乙○○之女應非被告甲○○自原告受始所
    生乙節，業經被告甲○○自認，並經本院囑託法務部調查局鑑定兩造間血緣關係
    之結果，覆稱被告乙○○之女之DNA STR式FGA、D18S51型別，與甲○○之各項相
    對應型別均矛盾，因此認為甲○○不可能為乙○○之女之生父，有該局鑑定通知
    書可稽，是原告此部份之主張，亦屬真實。
二、按民法第一千零六十二條第一項規定從子女出生日回溯第一百八十一日起至第三
    百零二日止為受胎期間；又同法第一千零六十三條第一項規定妻之受胎，係在婚
    姻關係存續中者，推定其所生子女為婚生子女；前項推定，如夫妻之一方能證明
    妻非自夫受胎者，得於知悉子女出生之日起，一年內提起否認之訴，同條第二項
    定有明文。查原告於九十二年七月十日生下被告乙○○之女，自乙○○之女出生
    日往前回溯一百八十一日起至三百零二日止之受胎期間，係在婚姻關係存續中，
    則依法自應推定被告乙○○之女為原告與被告甲○○之婚生女，然原告受胎懷有
    被告乙○○之女時，並未與被告甲○○同居即非自甲○○受胎，準此，原告於知
    悉被告出生之日起一年內提起本件訴訟，於法洵屬有據，應予准許。
三、據上論結，本件原告之訴為有理由，依民事訴訟法第三百八十五條第一項前段、
    第八十五條第一項前段、第七十八條判決如主文。
中　　　華　　　民　　　國　　九十三　　年　　　九　　　月　　二十九　　日
                                臺灣宜蘭地方法院家事法庭
                                    法      官   林美治
右正本與原本無異。
如不服本判決，應於收受送達後廿日內向本院提出上訴狀（應附繕本）。
中　　　華　　　民　　　國　　九十三　　年　　　十　　　月　　　一　　　日
                                    書  記  官   邱淑秋
